臺灣臺北地方法院民事判決　九十一年度訴字第三四二一號
　　原　　　　告　華南商業銀行股份有限公司
　　法 定 代理人　丁○○
　　訴 訟 代理人　丙○○
　　被　　　　告　岳瑪國際股份有限公司
　　兼法定代理人　乙○
　　被　　　　告　甲○○
　　　　　　　　　戊○○
右當事人間請求清償借款事件，本院判決如左：
　　主　　　文
被告應連帶給付原告新台幣貳佰玖拾玖萬貳仟伍佰元；及其中新台幣壹佰伍拾貳萬貳
仟伍佰元部分，自民國九十一年二月二日起至清償日止，按年息百分之八點七三計算
之利息；並自民國九十一年三月三日起至清償日止，在六個月內給付者，按上開利率
百分之十，超過六個月者，按上開利率百分之二十加付違約金；以及其中新台幣壹佰
肆拾柒萬元部分，自民國九十一年一月九日起至清償日止，按年息百分之八點五三五
計算之利息；並自民國九十一年二月十日起至清償日止，在六個月內給付者，按上開
利率百分之十，超過六個月者，按上開利率百分之二十加付違約金。
訴訟費用由被告連帶負擔。
本判決於原告以新台幣玖拾玖萬捌仟元為被告供擔保後，得假執行。
　　事　　　實
甲、原告方面：
一、聲明：除假執行之擔保金額外，如主文第一項所示。
二、陳述：被告岳瑪國際股份有限公司（下稱岳瑪公司）分別於民國九十年十一月二
　　日、九十一年一月九日，均以被告乙○、甲○○、戊○○為連帶保證人，與原告
　　簽訂借據二份，分別向原告借用新台幣（下同）壹佰伍拾貳萬貳仟伍佰元、壹佰
　　肆拾柒萬元，約定利息均按原告基本放款利率加碼年息百分之一計算，清償期分
　　別為九十一年四月三十日、九十一年七月五日；並均約定分期攤還利息，若一期
　　未繳，經原告催告後仍未繳納，視為全部到期；且均約定逾期清償在六個月以內
　　者，按上開利率百分之十，超過六個月者，按上開利率百分之二十計付違約金。
　　詎被告岳瑪公司分別自九十一年二月二日、同年一月九日起，即未依約清償，經
　　原告催告後仍未繳納，依前述約定，債權視為全部到期，被告岳瑪公司尚欠原告
　　壹佰伍拾貳萬貳仟伍佰元部分、壹佰肆拾柒萬元，及分別如主文第一項所示之利
　　息、違約金。爰分別依消費借貸和連帶保證之法律關係，請求被告岳瑪公司、乙
　　○、甲○○、戊○○連帶給付如主文第一項所示之本金、利息、違約金。
三、證據：提出保證書、利率表各一份、借據、清償明細各二份、授信約定書四份為
　　證。
乙、被告方面：
　　被告岳瑪公司、乙○、甲○○、戊○○，均未於言詞辯論期日到場，亦未提出書
　　狀作何聲明或陳述。
　　理　　　由
甲、程序上之事由：
一、本件依兩造簽訂之授信約定書第十五條約定，合意以本院為第一審管轄法院，則
　　本院自有管轄權，核先敘明。
二、被告岳瑪公司、乙○、甲○○、戊○○，均未於言詞辯論期日到場，核無民事訴
　　訟法第三百八十六條各款所列情形，爰依原告之聲請，由其一造辯論而為判決。
乙、得心證之理由：
一、原告主張：被告岳瑪公司分別於九十年十一月二日、九十一年一月九日，均以被
　　告乙○、甲○○、戊○○為連帶保證人，與原告簽訂借據二份，分別向原告借用
　　壹佰伍拾貳萬貳仟伍佰元、壹佰肆拾柒萬元，約定利息均按原告基本放款利率加
　　碼年息百分之一計算，清償期分別為九十一年四月三十日、九十一年七月五日；
　　並均約定分期攤還利息，若一期未繳，經原告催告後仍未繳納，視為全部到期；
　　且均約定逾期清償在六個月以內者，按上開利率百分之十，超過六個月者，按上
　　開利率百分之二十計付違約金。詎被告岳瑪公司分別自九十一年二月二日、同年
　　一月九日起，即未依約清償，經原告催告後仍未繳納，依前述約定，債權視為全
　　部到期，被告岳瑪公司尚欠原告壹佰伍拾貳萬貳仟伍佰元部分、壹佰肆拾柒萬元
　　，及分別如主文第一項所示之利息、違約金。爰分別依消費借貸和連帶保證之法
　　律關係，請求被告岳瑪公司、乙○、甲○○、戊○○連帶給付如主文第一項所示
　　之本金、利息、違約金等語。被告岳瑪公司、乙○、甲○○、戊○○，則均未於
　　言詞辯論期日到場，亦未提出書狀作何聲明或陳述。
二、本件原告主張之前述事實，業據其提出保證書、利率表各一份、借據、清償明細
　　各二份、授信約定書四份為證，核屬相符。而依民事訴訟法第二百八十條第三項
　　規定：「當事人對於他造主張之事實，已於相當時期受合法之通知，而於言詞辯
　　論期日不到場，亦未提出準備書狀爭執者，準用第一項之規定。但不到場之當事
　　人係依公示送達通知者，不在此限。」本件被告岳瑪公司、乙○、甲○○、戊○
　　○分別於九十一年六月二十六日、同年月二十五日、同年月二十四日，收受起狀
　　訴繕本、言詞辯論期日通知書之送達，此均有送達回證據在卷足憑。是被告岳瑪
　　公司、乙○、甲○○、戊○○，已於相當時期受合法之通知，而未於言詞辯論期
　　日到場，亦未提出書狀爭執，依前述民事訴訟法第二百八十條第三項之規定，應
　　視同自認原告主張之事實。則原告主張之事實，自堪信為真實。
三、按「借款金額：壹佰伍拾貳萬貳仟伍佰元。」、「借款金額：壹佰肆拾柒萬元。
　　」、「借款期間：自九十年十一月二日起至九十一年四月三十日止。」、「自九
　　十一年一月九日起至九十一年七月五日止。」、「利息按貴行基本放款利率加碼
　　年息百分之一計算，自借款日起按月計付。如遲延還本或付息時，逾期在六個月
　　以內部分，按約定利率百分十，逾期超過六個月部分，按約定利率百分之二十計
　　付違約金。」、「立約人如有任何一宗債務不依約付息時，經貴行催告後仍未繳
　　納，債務視為全部到期。」兩造簽訂之二份借據「借款金額」部分、第一條、第
　　二條、授信約定書第六條第一款分別約定有明文。是依首揭借據第一條、第二條
　　之約定，被告岳瑪公司就上開二筆借款，應分別於每月二日、九日，按期繳納分
　　期款。而被告被告岳瑪公司就前述借款，分別自九十一年二月二日、同年一月九
　　日起，即未依約清償，經原告催告後仍未繳納，則依前述授信約定書第六條第一
　　款之約定，該借款視為全部到期，被告岳瑪公司並應依前述借據第二條之約定，
　　負擔給付遲延利息、違約金之責任。次按，借用人應於約定期限內，返還與借用
　　物種類、品質、數量相同之物；民法第四百七十八條前段復定有明文。本件被告
　　岳瑪公司於系爭借款因未依約繳納分期款，該借款視為到期後，依首揭民法第四
　　百七十八條前段之規定，亦應負擔返還借款之責任。末按，保證債務之所謂連帶
　　，係指保證人與主債務人負同一債務，對於債權人各負全部給付之責任者而言，
　　此就民法第二百七十二條第一項規定連帶債務文義參照觀之甚明；最高法院四十
　　五年度台上字第一四二六號判例，亦著有明文。本件被告乙○、甲○○、戊○○
　　擔任被告岳瑪公司之連帶保證人，如前所述，則依前述最高法院四十五年度台上
　　字第一四二六號判例之意旨，被告乙○、甲○○、戊○○自應就被告岳瑪公司向
　　原告借貸之借款，與被告岳瑪公司負擔連帶給付責任。從而，原告依消費借貸和
　　連帶保證之法律關係，請求被告岳瑪公司、乙○、甲○○、戊○○連帶給付如主
　　文第一項所示之本金、利息、違約金，為有理由，應予准許。另本件原告陳明願
　　供擔保後，請准宣告假執行，核無不合，爰酌定相當之擔保金額，予以准許。
四、據上論結，原告之訴為有理由，依民事訴訟法第三百八十五條第一項前段、第八
　　十五條第二項、第三百九十條第二項，判決如主文。
中　　　華　　　民　　　國　　九十一　　年　　　七　　　月　　二十五　　日
　 　　　　　　　　　　　　　　　民事第六庭法　　　官　姜悌文
右為正本係照原本作成
如對本判決上訴，須於判決送達後廿日內向本院提出上訴狀，並依上訴利益繳納百分
之一點五之上訴費，若未繳納，逕依民事訴訟法施行法第九條之規定，顯然明知上訴
要件有欠缺，駁回上訴。
中　　　華　　　民　　　國　　九十一　　年　　　七　　　月　　二十五　　日
　　　　　　　　　　　　　　　　　　　　　　法院書記官　陳鳳瀴
